# 瑞华研究问题2-2-12-2-1（政府补助的确认时点）

提问人：lv1025280320 时间：2020-05-14 23:40:00
请教陈版：
（ 1 ）我们认为在实务中应掌握的尺度是：“企业很可能将满足政府补助所附条件”和“企业很可能可以收到政府补助”两个条件，是确认政府补
助应满足的最低限度条件，这两个条件应当同时满足。 此处的“企业很可能可以收到政府补助”主要考虑哪些方面？（如拨款方是否有足够的财务能力 ？）
（ 2 ）“在此情况下，相关政府补助可以在所购建的办公楼达到预定可使用状态，开始计提折旧时就开始摊销并计入各期损益，摊销年限为当时土地使用
权的剩余摊销年限，而不必等到满 10 年之后，“10 年内不迁离”已成为既成事实之后才开始摊销。” 此案例补助的对象是购地补贴，金融企业购地是建造办公楼，分别确认无形资产和固定资产，为何不是在购入土地时就摊销啊？或者是在办公楼的使用寿命年限内摊销？

回答人：chenyiwei
1 、这一点主要是指对拨款方的信用风险和财务能力的关注。一般要求对收取补助的时间、金额能够做出合理的估计，对金额较大的补助款，要求列入同级财政预算以保证拨付等。
2 、在房屋建筑物建造期间，土地使用权的摊销额也是计入到房屋建筑物的建造成本中，并不是计入损益，因此在取得土地时就开始摊销政府补助并确认其他收益是不恰当的。比较合理的做法是在办公楼达到预定可使用状态时起，在该时点上的土地使用权剩余年限内摊销该项政府补助。